臺灣臺北地方法院刑事判決　　　　　　　 94年度易字第139號
公　訴　人　臺灣臺北地方法院檢察署檢察官
被　　　告　甲○○
上列被告因恐嚇案件，經檢察官聲請簡易判決處刑（九十三年度
偵字第一九九三九號），本院受理後（九十四年簡字第一五四號
），改依通常程序審理，被告於準備程序中為有罪之陳述，經本
院合議庭裁定行簡式審判程序，判決如下：
    主  文
甲○○以加害身體之事，恐嚇他人，致生危害於安全，處拘役
拾日，如易科罰金，以佰元折算壹日。
    事  實
一、甲○○與黃繽巧（原名黃怡菁）係夫妻關係，緣黃繽巧於聯
    邦商業銀行臺北分行辦理國民現金卡時，在申請書上之朋友
    聯絡人資料好友姓名欄填寫乙○○及聯絡電話，嗣因無力清
    償卡債，又避不見面，聯邦商業銀行即據此資料，與乙○○
    聯絡，並請其代為催繳卡債，乙○○始驚覺資料為他人使用
    ，即向臺灣臺北地方法院檢察署提出偽造文書等告訴，經該
    署發查後，甲○○代黃繽巧與乙○○談和解之事，於民國九
    十三年九月六日上午十一時五十分許，在臺北市松山區松山
    火車站附近之計程車上，甲○○以0000000000號
    行動電話，撥打乙○○0000000000號行動電話，
    由乙○○接聽後，洽商有關和解事宜，惟因意見不合，發生
    爭執，甲○○竟基於恐嚇他人身體安全之犯意恫稱：「你等
    著看好了！我會讓你永遠吃不下飯，永遠睡不好！」等加害
    身體之事恐嚇乙○○，使乙○○聞言心生畏懼，致生危害於
    安全。
二、案經乙○○訴由臺灣臺北地方法院檢察署檢察官偵查聲請簡
    易判決處刑，本院適用簡式審判程序審理。
    理  由
一、訊據被告甲○○坦承上揭恐嚇犯行，核與告訴人乙○○於警
    詢、偵查中之指述情節相符合，復有由告訴人手記，被告確
    認之通話記錄譯文乙紙在卷，可資佐證，被告自白與事實相
    符，事證明確，犯行堪以認定，應依法論科。
二、按被告上揭「你等著看好了！我會讓你永遠吃不下飯，永遠
    睡不好！」等恐嚇言詞，顯係以加害身體之事恐嚇告訴人，
    該言詞在客觀上足以使人心生畏懼，足生危害於告訴人之安
    全至明。故核被告所為，係犯刑法第三百零五條恐嚇危害安
    全罪。爰審酌被告未曾受有期徒刑之宣告，此有臺灣高等法
    院被告全國前案紀錄表一紙在卷可按，因為妻處理與告訴人
    間之糾紛，一時氣憤而為本件犯行，告訴人所受損害尚屬輕
    微，犯罪後已經坦承犯行，頗有悔意，及其智識程度、犯罪
    之目的、手段等一切情狀，量處如主文所示之刑，並諭知易
    科罰金之折算標準。
據上論斷，應依刑事訴訟法第四百五十二條、第二百七十三條之
一第一項、第二百九十九條第一項前段，刑法第三百零五條、第
四十一條第一項前段，罰金罰鍰提高標準條例第一條前段、第二
條，判決如主文。
本案經檢察官陳淑雲到庭執行執務
中  華  民　國　　九十四　　年　　三 　　月　 十一  　日
　　　　　　臺灣臺北地方法院刑事第十四庭
　　　　　　　　　          法　官  王綽光
以上正本證明與原本無異。
如不服本判決，應於判決送達後十日內，向本院提出上訴狀。
      　　　　　　　　　　　書記官　蔡梅蓮
中  華  民　國　　九十四　　年　　三 　　月　 十一  　日
附錄論罪科刑法條：
刑法第三百零五條。
